【裁判字號】    99,消債更,151
【裁判日期】    990628
【裁判案由】    更生事件
【裁判全文】
臺灣板橋地方法院民事裁定           99年度消債更字第151號
聲  請  人  甲○○
上列當事人依消費者債務清理條例聲請更生，本院裁定如下：
    主  文
聲請人甲○○自中華民國九十九年六月二十九日下午四時起開始
更生程序。
命司法事務官進行本件更生程序。
    理  由
一、按債務人不能清償債務或有不能清償之虞者，得依本條例所
    定更生或清算程序，清理其債務；法院開始更生或清算程序
    之裁定，應載明其年、月、日、時，並即時發生效力；法院
    裁定開始更生或清算程序後，得命司法事務官進行更生或清
    算程序，消費者債務清理條例第3 條、第83條第1 項、第16
    條第1 項前段分別定有明文。
二、本件聲請意旨略以：聲請人名下並無資產，債務總額為新臺
    幣（下同）151 萬4489元，目前任職於萬達通實業股份有限
    公司，平均每月收入為4 萬5258元（見本卷第93頁），聲請
    人父母從事豬肉販賣，每月收入合計5 萬元左右，大弟鄭孝
    熙從事毛豬運送及宰殺，每月收入約3 萬元，二弟則因右腳
    中度肢體殘障，目前待業，無任何收入（詳本卷第61頁），
    是其家庭每月收入合計12萬5258元；伊每月必須負擔膳食費
    6000元、交通費2700元、通訊費600 元、電費3000元、勞健
    保費2045元、水費600 元、家用支出1 萬元、雜項支出681
    元、預備金1000元等，合計2 萬6626元（見本卷第94頁）。
    是消費者債務清理條例施行後，雖經與最大債權銀行台新銀
    行協商，惟因聲請人已遭債權人強制扣薪3 分之1 在案，每
    月收入僅剩3 萬元左右，自無力接受台新銀行所提月償1 萬
    8000元，6 年72期之清償方案（查應為84期，利率2%，月付
    1 萬6550元，見本卷第96頁），是有不能清償債務之情事，
    而其既經協商不成立，且無擔保或無優先權之債務總額未逾
    1200萬元，復未經法院裁定開始清算程序或宣告破產，依法
    自得聲請更生程序；又若經裁定開始更生程序，其願以1 個
    月為1 期，分7 年84期清償，每期清償1 萬8000元作為更生
    方案，計清償總金額可達151 萬2000元，約占原債務總額之
    9.9 成（見本卷第93頁），懇請裁定開始更生等語。
三、查聲請人之主張，據其前置協商不成立通知書（見本院卷第
    19頁）、財政部臺灣省北區國稅局綜合所得資料清單、法院
    強制執行命令影本、繳費證明、甲○○薪資紀錄（見本卷第
    59頁）、勞工保險被保險人投保資料表等存卷可憑，而聲請
    人因仍有對民間債權人之債務合計31萬5270元，且已遭強制
    扣薪3 分之1 在案，核以其扣薪後之收入有不能清償生活必
    要費用及台新銀行所提更生方案之情節，堪認有不能清償債
    務或不能清償債務之虞，而本件又查無聲請人有消費者債務
    清理條例第6 條第3 項、第8 條或第46條各款所定駁回更生
    聲請之事由存在，則聲請人聲請更生，應屬有據，爰依首開
    條文規定，命司法事務官進行本件更生程序，裁定如主文。
四、查聲請人以每月支付母親1 萬元作為家用支出，然其母親本
    身已有工作收入（與其父親每月合計5 萬元），且聲請人與
    鄭孝熙已每月支出家庭電費、水費，難認仍有支出該1 萬元
    家用支出之必要；又其陳列「雜項支出」、「預備金」等費
    用，並無相關核算單據或證明，亦難認同係屬維持生活之必
    要開銷，本件裁定開始更生程序，非即贊同其所陳列之開銷
    明細，是以進入更生程序後，聲請人應盡力提出足以為債權
    人接受或可經法院認為公允之更生方案，俾免更生程序須致
    清算程序之地步，附此敘明。
中    華    民    國    99    年    6     月    28    日
                  民事第三庭  法  官  何君豪
上為正本係照原本作成。
本件不得抗告。
本裁定已於99年6月29日下午4時公告。
中    華    民    國    99    年    6     月    29    日
                              書記官  黃琴茜

司法院資訊處製作；財團法人民間司法改革基金會備份。
